【裁判字號】    90,交易,92
【裁判日期】    900705
【裁判案由】    過失致死
【裁判全文】
臺灣桃園地方法院刑事判決                            九十年度交易字第九二號
    公  訴  人  臺灣桃園地方法院檢察署檢察官
    被      告  甲○○
右列被告因過失致死案件，經檢察官提起公訴（九十年度偵字第二○七○號），本院
判決如左：
    主  文
甲○○因過失致人於死，處有期徒刑捌月。緩刑貳年。
    事  實
一、甲○○於民國八十九年八月二十四日晚上九時二十分許，當時天雨、視距不佳，
    駕駛車牌號碼Ｔ五─七八九三號自用小客車，沿龜山鄉○○路由坪頂往大坑方向
    行駛，途經龜山鄉○○路三十四之十九號前（飛彈營區○○○○○道，並劃有分
    向限制線處，本應注意汽車行駛於劃有分向限制線之路段，不得駛入來車之車道
    ，於行經彎道或因雨霧致視線不清時，應減速慢行，作隨時停車之準備，並應注
    意汽車在同一車道行駛時，除擬超越前車外，後車與前車之間應保持隨時可以煞
    停之距離，並隨時注意車前狀況，採取必要之安全措施，於當時復無不能注意之
    情事，意疏未注意，於天雨路面濕滑之情況下，行經該處彎道，未與前車保持得
    以隨時煞停之距離，亦未減速慢行，仍以時速五十公里之速度超速行駛，於前車
    煞車時，因距離不足，煞停不及，貿然將所駕駛之上開汽車，左轉駛入來車道，
    適有林士銘騎乘車牌號碼ＯＹＧ─五三九重型機車由對向駛來，因甲○○突然駛
    入其行駛中之車道，閃避不及，遭甲○○所駕駛之前開車輛正面撞擊，當場人車
    倒地，林士銘因而腹部受有鈍挫傷併第五度肝臟裂傷，產生出血性休克，經送醫
    後，於同晚二十三時五十八分許不治死亡。甲○○於事故發生後，偵查機關尚不
    知孰為犯罪嫌疑人時，在醫院主動向處理警員吳國華表示其為駕車肇事之人，而
    自首接受裁判。
二、案經甲○○自首、被害人林士銘之父乙○○告訴及臺灣桃園縣警察局龜山分局報
    告臺灣桃園地方法院檢察署檢察官相驗後自動檢舉偵查起訴。
    理  由
一、右揭犯罪事實，業據被告呂雲供承不諱，並有道路交通事故調查報告表一紙（參
    相驗卷第十頁）及現場照片十八張（參相驗卷第十二至二十頁）、長庚紀念醫院
    診斷證明書一紙（參相驗卷第八頁）在卷可稽。又被害人林士銘確係因本件交通
    事故不治死亡，亦經台灣桃園地方法院檢察署檢察官督同法醫師相驗屬實，並製
    有勘驗筆錄（相驗卷第二十一頁）、相驗屍體證明書、驗斷書（參相驗卷第二十
    七至三十四頁）各一件及相驗照片七張（參相驗卷第三十六至三十九頁）在卷足
    憑。按汽車汽車行駛於劃有分向限制線之路段，不得駛入來車之車道；於行經彎
    道或因雨霧致視線不清時，應減速慢行，作隨時停車之準備；且應注意汽車在同
    一車道行駛時，除擬超越前車外，後車與前車之間應保持隨時可以煞停之距離，
    並應注意車前狀況，隨時採取必要之安全措施，道路交通安全規則第九十七條第
    二款、第九十四條第一項、第三項定有明文。被告於夜間天雨之氣候下，行駛於
    肇事地點，自應注意上揭規定，並有遵守義務，而當時並無不能注意之情事存在
    ，詎其疏於注意，違規非但未減速慢行，並保持與前車之安全距離，致前車煞車
    時，反應不及，並貿然左轉將車駛入來車之車道，而致被害人騎乘上開機車行經
    該路段，因被告違規駛入其行駛中之車道，閃避不及，正面撞及，被告行為顯有
    過失。再被害人林土銘確因本件車禍事故而死亡，被告之過失與被害人之死亡間
    復有相當因果關係，是本件事證業臻明確，被告犯行堪予認定。
二、核被告所為，係犯刑法第二百七十六條第一項之過失致人於死罪。其於偵查機關
    尚不知孰為犯人之前，而於警員到場處理時主動表示其為肇事者，業據證人即當
    時處理警員吳國華於本院調查時到庭證述：「．．．我第一個到現場，被告已送
    傷者去醫院，現場有一路人留一車號給我，．．．我就畫現場圖，畫完後，我就
    趕到醫院，我看到肇事者的車輛，長庚的警衛，帶我到傷者急救的地方，我主動
    問車子何人開的，被告主動說是他開車撞到被害人，他有跟我承認他肇事，我才
    帶回派出所作筆錄，在被告向我主動說明前，我不知道被告是肇事者。」（參本
    院九十年六月四日訊問筆錄），事後接受本院之審理，已符合刑法第六十二條前
    段自首規定之要件，應依該規定減輕其刑。爰審酌被告無前科，此有臺灣高等法
    院被告全國前案紀錄表可稽，以及其過失之程度及事後已與被害人家屬達成和解
    並已依約賠償新臺幣一百萬元，有桃園縣龜山鄉調解委員會調解筆錄一紙附卷可
    稽，且犯後坦承犯行態度良好等一切情狀，量處如主文所示之刑。末查被告前未
    曾受有期徒刑以上刑之宣告，此有臺灣高等法院被告全國前案紀錄表存卷可按，
    其因一時疏忽，致罹刑章，且事後已與被害人家屬達成和解，經此次教訓，當知
    所警惕而無再犯之虞，本院綜核其個人及家庭環境各情，因認其所宣告之刑以暫
    不執行為適當，故併諭知緩刑二年，以勵自新。
據上論斷，應依刑事訴訟法第二百九十九條第一項前段，刑法第二百七十六條第一項
、第六十二條前段、第七十四條第一款，罰金罰鍰提高標準條例第一條前段，判決如
主文。
本案經檢察官吳廣莉到庭執行職務。
中      華      民      國    九十      年      七      月      五      日
                                   臺灣桃園地方法院交通法庭
                                       審判長法  官  王  兆  飛
                                             法  官  王  美  玲
                                             法  官  李  桂  英
右正本證明與原本無異。
如不服本判決，應於判決送達後十日內向本院提出上訴狀( 應附繕本 )，上訴於
臺灣高等法院。
                                             書記官  梁  麗  雲
中      華      民      國    九十      年      七      月      五      日
附錄：本案論罪科刑法條全文：
刑法第二百七十六條第一項
因過失致人於死者，處二年以下有期徒刑、拘役或二千元（現已提高十倍為二萬元）
以下罰金。


司法院資訊處製作；財團法人民間司法改革基金會備份。
